Inventaris van het archief van de familie Gevers en aanverwante families, 1540-1987
Nationaal Archief, Den Haag
- Aanvulling 1985: archivalia, afkomstig van enkele nakomelingen van de oudste tak., VI.
  - Stukken, afkomstig van Jan Hugo Gevers (1891-1956) en Henriette Wilhelmine Adeline van Welderen Rengers (1892-1980)., C.
    - Jan Hugo Gevers., 1.
      - Plakboek betreffende de mobilisatie van Gevers als reserveofficier in de cavalerie en de krijgsverrichtingen in 1940., 1939-1940; 441
        Gevers werd vóór het uitbreken van de oorlog afgekeurd.
      - Prenten van het bezoek van koningin Wilhelmina aan Leeuwarden., z.j.; 442
      - Foto van het Nederlands elftal in een voetbalstadion in Stockholm., 1912; 443
      - Prentbriefkaarten van foto's, genomen na het bombardement van Zierikzee op 29-30 april 1917., 444
      - Ingekomen jaarverslagen van de Nederlandsche Adelsvereeniging., 1940-1968; 445
      - Lidmaatschapskaarten en kwitanties van diverse verenigingen., ca. 1945-1956; 446
      - Facturen en souvenirs van reizen naar Bretagne en Parijs., 1950-1956; 447
      - Almanakprenten van de Almanak van het Leidsche Studenten Corps voor 1868 en 1870, ontworpen door A.J. Vrolik en Victor de Stuers., [z.d.]; 448
        De prent van De Stuers is gerestaureerd en geborgen in de kaartenkast.
      - Kasboeken., 1903-1914; 449
      - Financiële jaaroverzichten van zijn huishouden., 1914-1956; 450
      - Inventarissen van huisraad., 1910-1943; 451
      - Stukken betreffende radioluistervergunningen., 1940-1942; 452
      - Diploma uitgereikt bij 15-jarige militaire dienst., 18 november 1930; 453
      - Vaardigheidsdiploma als ruiter, uitgereikt door het Nederlandsch Olympisch Comité., Juli 1920; 454
      - Afbeeldingen van militaire vaandels in Nederland., z.j. (1939); 455
    - Henriette Wilhelmine Adeline van Welderen Rengers., 2.
      - "Souvenirs". Diverse ingekomen stukken., 1908-1929; 456
      - Ingekomen brieven van haar dochter Hermance Adeline Amalia Gevers, met bijgevoegde brieven van Jan Hugo Gevers en Rudo van Heeckeren., 1928-1970; 457-458
        - 1928-1948, 457
        - 1949-1970, 458
      - Ingekomen brieven van haar neveu Maurits van Loon, Nederlands diplomaat en archeoloog., 1956-1971; 459
      - Ingekomen brieven van diverse personen., ca. 1910-1960; 460
      - Ingekomen brieven van Jan Hugo Gevers., 1913, 1944-1948; 461
      - Prentbriefkaarten houdende foto's van leden van het Nederlandse en Zweedse Koninklijk Huis., z.j.; 462
      - Foto van Incay (gestorven 1925) "de mooiste man van Europa", bewaard als reissouvenir uit Wenen., (ca. 1900); 463
      - Schoolboekjes en manuscripten van toneelstukken, met syllabus van een cursus., 1909-1925; 464
      - Stukken betreffende haar ziekte., 1945-1960; 465
    - In te voegen varia., 3.
      - Foto's van de familie Tiedeman, verzameld door A.D.Th. Gevers., z.j.; 466
      - Brieven van Jan Hugo Gevers aan A.D.Th. Gevers en A.C. van Haersma de Wit., 1901-1905; 467
      - Ingekomen brieven bij Jan Hugo Gevers., 1901-1956; 468
      - Stukken betreffende het beheer van het vermogen van Henriette Wilhelmine Adeline van Welderen Rengers, 1969-1976; 469
      - Diverse onuitgezochte stukken., 470
        - Ingekomen brief bij A.D.Th. Gevers van kamerlid L.P.M.H. Michiels van Verduynen n.a.v. zijn ontslagname als burgemeester van Noordwijkerhout, 1890
        - Ingekomen brief bij ? Gevers van pater L. Smit S.J., betreffende de afbraak van huis Leeuwenhorst, met een zelfgemaakte puzzelopdracht, 1943
        - Portretfoto van Henriette Wilhelmine Adeline van Welderen Rengers als kind en foto van waarschijnlijk moeder met zoon (ca. 1920), 1911-1922
        - St. Nicolaasrijmpje bestemd voor Cecilia van Haersma de With, 1904
        - Uitreksel cq. overzicht van een dagboek over de periode 1917-1937
        - Blad met overzicht van uitgaven en ontvangsten van C. Gevers-Van Haersma de With over de periode 1890-1892
        - Overzicht van kosten van een souper gegeven op Klein Leeuwenhorst op oudjaar 1951
        - Teksten van voordrachten gehouden t.g.v. het koperen bruiloftsfeest van Van de Poll-Gevers 1943
        - Aantekeningen betreffende de levensloop van de kunstschilders Caspar Netscher en Cornelis Ketel,1943
        - Rekest van wethouders van de gemeente Noordwijkerhout aan de koningin waarin zij verzoeken om Jan Hugo Gevers te benoemen tot burgemeester, concept, en een verzoek van N.N. te Leiden aan Gevers om zich kandidaat te stellen voor het burgemeesterschap van Sassenheim, 1920
        - Artikelen over Huis Doorn, portretfoto van ?, foto passagiers op een schip, kranteartikel over Zweedse adel, kerstkaart, prentbriefbkaart met afbeelding schilderij van Murillo in het Louvre, krantenartikelen over Tzummarum en Louis de Bourbon
        - Ingekleurde prenten van gezichten op Maassluis, Rijswijk en Voorburg,18e eeuw
        - Fotonegatief van een opname van de voor en achterzijde van Vogelsanghstate gemaakt door baron S. Sixma van Heemstra, z.d.
        - Afstamminglijst van Alexandra van Heeckeren, getypt, na 1956
        - Ingekomen brief bij Henriette Wilhelmine Adeline Gevers- van Welderen Rengers van Ludo Schimmelpenninck van der Oye betreffende de herkomst van tafelzilver in haar bezit, 1958
        - Aantekening van j Henriette Wilhelmine Adeline Gevers- van Welderen Rengers betrefende freule A.A. van Eysinga, met krantenartikel n.a.v. haar overlijden, 1960
        - Koopcontract van een partij houtgewas langs de grote weg van Leeuwarden naar Groningen door ? Sixma van Heemstra, 1851
        - Kleine gravures van de abdij van Leeuwenhorst, 1560?, 1740
      - Als familiebezit overgeërfde portefeuille, oorspronkelijk afkomstig van Paulus Gevers (1741-1797), eind 18e eeuw; 471
      - Dagboekje van Henriette Wilhelmine Adeline van Welderen Rengers., 1914; 472
      - Dagboekje van Henriette Wilhelmine Adeline van Welderen Rengers., 1923; 473
      - Genealogische documenten: knipsels en artikelen betreffende de families Gevers, Meyners, Calkoen, Van Beeck Calkoen, Deutz, Deutz van Assendelft, De Groot, Rendorp, Lormier, Van Heteren, Van der Does, facturen voor werkzaamheden inzake genealogie en heraldiek. correspondentie, 20e eeuw; 474
      - Genealogische documenten: aantekeningen van Jan Hugo Gevers over de familie Gevers en aanverwanten, de heerlijkheid Kethel, de bewoners van Leeuwenhorst en Veenwoude., 475
        Twintigste eeuw.
  - Zakelijke stukken., D.
    - Het huis Leeuwenhorst in Noordwijkerhout., 1.
      Deze afdeling is aangevuld met stukken, afkomstig van de familie Van Limburg Stirum Noordwijk (huis Offem). Zie afdeling VII.
      - Kasboekjes van de rentmeester., 1907-1943; 476
      - Gastenboeken, bijgehouden door A.D.Th. Gevers en J.H. Gevers., 1883-1943; 477-478
        - 1883-1927, 477
        - 1928-1943, 478
      - "Jacht-journaal"., 1895-1922; 479
      - Kasboekjes voor onderhoud van de landerijen en de administratie van de bezoekers., 1910-1943; 480
      - Inventarissen van de inboedel, opgemaakt bij de evacuatie van Leeuwenhorst in 943., 1943-1944; 481
      - Kadastrale tekeningen met affiche voor de verkoop van goederen onder Leeuwenhorst., 1918-1920 en z.j.; 482
      - Ontwerpen van de lambrizering van het interieur., 1908 en z.j.; 483
      - Bestek, profieltekening en begroting van een vaarsloot in het Vinkeveld bij Noordwijk., April 1877; 484
      - Kadastrale tekeningen van eigendommen van Jan van Schie in Noordwijkerhout., 1849; 485
      - Plannen voor de tuin en voor een kwekerij., 1936, 1949; 486
      - Kaarten houdende afbakeningen van te exploiteren bouwterreinen in Noordwijk en Sassenheim door het aannemersbedrijf Oudshoorn., 1930; 487
      - Bouwtekeningen van een vaart met bruggen en jaagpad voor de N.V. Landexploitatiemaatschappij Noordwijkerhout te Sassenheim, door A.C. Verhoog, architect., z.j. (1918?); 488
      - Kadastrale kaarten van bezittingen van Jan Hugo Gevers en zijn nakomelingen in Noordwijk en Noordwijkerhout., 1860-1907; 489
    - De boerderij Veenklooster 21 en landerijen onder Buitenpost en Kollum., 2.
      - Kasboekjes in verband met de jacht en vetweiderij., 1853-1869, 1939-1951; 490
      - Gastenboek., 1943-1956; 491
      - Toeristische kaart van Veenklooster, houdende reprodukties van oude voorstellingen., 1950; 492
      - Correspondentie van Henriëtte Wilhelmine Adeline van Welderen Rengers over het beheer der boerderijen., 1964-1976; 493
  - Stukken, afkomstig van Willem Bernhard Reinier van Welderen Rengers. (1865-1930)., E.
    - Ingekomen brieven tijdens zijn studententijd., 1882-1887; 494-497
      - Van zijn vader Wilco Julius van Welderen Rengers., 494
      - Van zijn moeder Catharina Looxma, zijn tante Catharina van Panhuys, geboren Looxma., 495
      - Van zijn acht broers en zijn neven en nichten., 496
      - Van medestudenten en vrienden, leveranciers, rekeningen en facturen, 497
        Bevat bijzondere felicitatiekaart
    - Stukken betreffende zijn huwelijk met Adeline Hermance barones van Heemstra., 17 augustus 1889; 498
    - Ingekomen felicitatiekaart bij zijn huwelijk., 17 augustus 1889; 499
      De kaart is fotografisch opgenomen en apart geborgen, omdat het een kwetsbaar object van kunstnijverheid is.
  - Varia., F.
    - Gastenlijsten receptie 20 juli 1885, huwelijk van Pauline Johanna Gevers en George van Tets, 1909, huwelijk Cecile Gevers met André van der Poll, 1914, 1885, 1909, 1914; 500
    - Diverse stukken van Jan Hugo Gevers (1891-1956) en Henriette Wilhelmine Adeline van Welderen Rengers (1892-1980)., 1916-1980; 501
      - Ingekomen felicitaties en condoleances
      - Tekst van de liederen gezongen tijdens de huwelijksinzegening en een krantenbericht over het huwelijk op 21 september 1916
      - Foto's, 1911-1916
      - Overlijdensbericht van Wilco Julius van Welderen baron Rengers, 21 februari 1916
      - Brieven van W.B.R. van Welderen baron Rengers uit Turkije, 1923-1930
      - Foto's van de begrafenis van W.B.R. van Welderen baron Rengers, 29 december 1930
      - Brief van L. van Nagell aan J.H. Gevers betreffende een uitstaande schuld van hem bij W.B.R. van Welderen baron Rengers, met bijlage1931
      - "Nog eenmaal "De Ommelander tak van het geslacht Van Heemstra in de 15-de en 16-de eeuw en Taecke Obbema of Taecke Heemstra", overdruk uit de "Nederlandse Leeuw 1939
      - Stukken betreffende een reis naar Frankrijk, waar J.H. Gevers een auto-ongeluk kreeg, aan de gevolgen waarvan hij later overleed, 1956
      - Dieetvoorschrift voor J.H. Gevers, 1955
    - Genealogische tabellen., 19e en 20e eeuw; 502
- Zakelijke stukken betreffende Noordwijkerhout, afkomstig uit een ruil met het huisarchief Offem., VII.
  - Akte van overdracht door H. Romein van een huis in Noordwijk aan Jan Hugo Gevers, Met retroacta en bijlagen.; 1858; 1817-1858; 503
  - Akte van overdracht van duingrond in het Passchieren in Noordwijk door de Maatschappij tot exploitatie der duingronden aldaar aan Jan Hugo Gevers, met bijlagen., 1883; 504
  - Staat van eigendommen van Jan Hugo Gevers in Warmond, Noordwijk en Voorhout., z.j.; 505
  - Retroacta betreffende het landgoed Leeuwenhorst. Charters., 1674-1867; 506
  - Stukken betreffende de ophoging van de opritten van de Fagelbrug voor Leeuwenhorst., 1847; 507
  - Huurcontract van de boerderij De Halwoning door de eigenaars van het huis Leeuwenhorst aan Johannes Kapteyn., 1862; 508
  - Stukken betreffende de bouw van een nieuwe boerderij De Halwoning onder Leeuwenhorst., 1873-1875; 509
  - Stukken betreffende de bouw van een boswachters- en tuinmanswoning, een boerenwoning en een buitenverblijf op het landgoed Leeuwenhorst., 1872-1884; 510
  - Eigendomsbewijzen van diverse percelen in Warmond van C.P.E. van Pallandt, met retroacta., 1831-1838; 511
  - Documentatie inzake het Wilhelmina-hofje in Noordwijk-binnen., 1900; 512
  - Zakboekje met spiegeltje, houdende aantekeningen over de voorouders van Jan Hugo Gevers., 18e-19e eeuw; 513
    De boekband, van borduursel voorzien, moet nodig gerestaureerd worden.
- Het archief van het landbouwbedrijf Gevers Deynoot., VIII.
  Het archief bestaat uit bescheiden betreffende de boerderijen "Bijna" en "Nabij", gelegen aan het Noordeinde nr. 1 resp. nr.27 te Zevenhuizen (Z.H.). In 1827 kwam "Bijna" door koop in bezit van de familie Gevers Deynoot, in 1835 gevolgd door "Nabij". Beide boerderijen werden verpacht, vrijwel steeds aan leden van de familie Bos
  Voor een genealogische geschiedenis van de familie Bos, zie lijstnummer 521.
  ).
  Op 5 maart 1956 werd door de toenmalige beheerder het "Landbouwbedrijf Gevers Deynoot" opgericht. In 1958 werd "Bijna" aan de pachter verkocht. Nadat in 1969 de beheerder van het landbouwbedrijf overleden was besloten de erfgenamen/eigenaren tot oprichting van een naamloze "Stichting Landbouwbedrijf Gevers Deynoot", hetgeen op 29 april 1971 zijn beslag kreeg. Het beheer kon daardoor worden uitbesteed. Het grootste deel van de archiefstukken stamt uit de tijd van deze stichting, die op 29 november 1986 werd geliquideerd, nadat "Nabij" in april 1986 aan pachter Vermaat was verkocht.
  - Algemeen, A.
    - Jaarverslagen alsmede notulen van bestuurs-/eigenaren- vergaderingen, 1976-1986; 514; 1 omslag
    - Verslag betreffende het beheer van "Nabij", met o.a. notulen van vergaderingen, (land)bouwplannen, verzekeringsgegevens en korte notities, 1969-1984; 515; 1 deel
    - Correspondentie, 1920-1967 en 1969-1987; 516-520; 5 omslagen
      - 1920-1949, 516
      - 1950-1967, 517
      - 1969-1976, 518
      - 1977-1981, 519
      - 1982-1987, 520
  - Verwerving en verkoop., B.
    - Akten van aankoop, verkoop, verhuur en verpachting van de boerderij "Nabij", met korte beschrijving (chronologisch) der akten en een beknopte geschiedenis van het Landbouwbedrijf., 1792-1986; 521; 2 charters en 1 pak
    - Akten van aankoop, verkoop, verhuur en verpachting van de boerderij "Bijna", 1824-1981; 522; 1 pak
      Met korte beschrijving (chronologisch) der akten.
    - Akte van erfpacht betreffende 40,3 are land onder Zevenhuizen, copie en afschrift, en een akte van verkoop van datzelfde land, copie.; 1872; 1981; 523; 3 stukken
  - Boekhouding, C.
    - Bedrijfseconomische jaarrapporten, opgemaakt door een accountantsbureau, 1956-1986; 524; 1 pak
    - Kasboeken, 1956-1987; 525-528; 4 delen
      - 1956-1960, 525
      - 1961-1966 okt., 526
      - 1966 okt.-1973 april, 527
      - 1973 mei-1987., 528
    - Kasboek voor vaste lasten en inkomsten, 1948-1959; 529; 1 deel
    - Gastenboek van het huis Leeuwenhorst bij Noordwijk., 1910-1928; 530
      Hoort tussen lijstnummers 478-479.
- Aanwinst 1989, IX.
  Supplement archief Gevers/Gevers Deynoot/Gevers leuven
  - Tak Gevers, A.
    - Hugo Gevers (1805-1881), 1.
      ouders: Abraham Suzanna Margaretha Beeldemaker.
      - Proces-verbaal van het holografisch testament van Willem Anne Roëll, met bijbehorende brieven, ingekomen bij Hugo Gevers en zijn zusters als mede-erfgenamen, 1836-1840; 531; 1 omslag
        Oorspronkelijk gemerkt met een *.
      - Kwitanties wegens betaling van plaatselijke, directe belastingen, bestemd voor Hugo Gevers, Leiden, 1878; 532; 1 omslag
  - Tak Gevers Deynoot, B.
    - Adriaan Gevers Deynoot (1742-1795), 1.
      cf. plaatsingslijst Gevers: 20-29
      ouders: Abraham Gevers en Kenau Deynoot
      tr. 1. Anna Maria van Neck
      2. Anne Lohman
      - Kwitantie voor Jan Pott van Adriaan Gevers Deynoot wegens de aankoop van twee aandelen in de maatschappij van Assurantien te Rotterdam, 1787; 533; 1 stuk
    - Dirk Rudolph Gevers Deynoot (l880-1939), 2.
      cf. plaatsingslijst Gevers: 108
      ouders: Willem Anton en Maria Aletta Rebecca Wintgens
      tr. Henriette Charlotte van den Berg van Saparoea (1885-1939)
      ouders: Marie Gerard en Adriana Theodora Schuurbeque Boeye
      - Particulier, 2.1
        - Bewijs van koepokinenting, bestemd voor Henriette Charlotte van den Berg van Saparoea, 1886; 534; 1 stuk
        - Stukken betreffende de sluiting en viering van het huwelijk van Dirk Rudolph Gevers Deynoot en Henriette Charlotte van den Berg van Saparoea, 1905; 535; 1 katern
        - Akte van schenking van enige zilveren voorwerpen door Dirk Rudolph Gevers Deynoot aan de Vereeniging "Familie Gevers", 1911; 536; 1 stuk
        - Kwitantie voor Dirk Rudolph Gevers Deynoot voor zegelgelden voor de overboeking van een grafkelder op zijn naam door de Algemene Begraafplaats te 's-Gravenhage, 1911; 537; 1 stuk
        - Ingekomen brief van het Ministerie van Justitie betreffende aantekening van zijn vier zonen in de filiatieregisters van de Nederlandse Adel., 1913; 538; 1 stuk
        - Binnenlands paspoort van Henriette Charlotte van den Berg van Saparoea, 1914; 539; 1 stuk
        - Menukaarten van het diner, gehouden ter gelegenheid van de zilveren bruiloft van het echtpaar Gevers Deynoot - van den Berg van Saparoea. In duplo., 1930; 540; 2 stukken
        - Horoscoop van Henriette Charlotte van den Berg van Saparoea, in het duits. Typoscript., z.j. (vóór 1939); 541; 1 omslag
        - Afscheidsbrief van Henriette Charlotte van den Berg van Saparoea, bestemd voor man en kinderen, met bijbehorend aantekenboekje met citaten van gedichten., z.j. (1939); 542; 1 omslag
        - Kennisgevingen van het overlijden van Henriette Charlotte van den Berg van Saparoea. Gedrukt, 1939; 543; 1 omslag
        - Ingekomen verklaring van de NV Begraafplaats Den-en-Rust te Bilthoven betreffende de begrafenis van Henriette Charlotte van den Berg van Saparoea, 1939; 544; 1 stuk
        - Kranteberichten en artikelen, verschenen naar aanleiding van het overlijden en de begrafenis van Dirk Rudolph Gevers Deynoot, 1939, 1940; 545; 1 omslag
        - Akte van scheiding van de nalatenschappen van Dirk Rudolph Gevers Deynoot en Henriette Charlotte van den Berg van Saparoea. Notarieel afschrift., 1939; 546; 1 deel
        - Memorie van aangifte ter berekening van het recht van Successie, verschuldigd op de nalatenschap van Dirk Rudolph Gevers Deynoot, Utrecht, 1939; 547; 1 katern
        - Taxatierapport en veilingcatalogus van de nagelaten inboedel van Dirk Rudolph Gevers Deynoot, 1939; 548; 1 omslag
      - Opleiding, functies en nevenfuncties, 2.2
        - Stukken betreffende de opleiding van Gevers Deynoot aan de Koninklijke Militaire omslag resp.de Cadettenschool te Alkmaar en Akademie te Breda, 1898-1900; 549; 1 omslag
        - Stukken betreffende de militaire loopbaan van kapitein der artillerie en reserve-luitenant-kolonel Gevers Deynoot, 1903-1936, 1939; 550; 1 omslag
        - Menukaarten van diners, georganiseerd door de Vierde Afdeling van het Eerste Regiment Veldartillerie, met presentielijsten, 1903, 1919, 1920; 551; 4 stukken
        - Stukken betreffende benoeming en eervol ontslag van Gevers Deynoot als procuratiehouder bij het kantoor Utrecht van de Bank-Associatie, 1923; 552; 1 omslag
        - Stukken, afkomstig van Gevers Deynoot als raadslid voor de Liberale Staatspartij "De Vrijheidsbond", wethouder en ambtenaar van de Burgerlijke Stand van de gemeente De Bilt, 1924, 1931, 1939; 553; 1 omslag
        - Statuten van de NV Nederlandsche Maatschappij tot Exploitatie van Veeteelt en Veetransporten, afkomstig van Gevers Deynoot als directeur. Gedrukt., 1933; 554; 1 katern
        - Statuten en meer jaren-verslag van het Helden-der-Zeefonds "Dorus Rijkers", met bijbehorende kranteknipsels, afkomstig van Gevers Deynoot als lid van het hoofdbestuur, 1933, 1935; 555; 1 omslag
        - Jaarverslag over 1936 van de Inrichting van Diakonessen in Nederland, afkomstig van Gevers Deynoot als bestuurslid. Gedrukt., z.j. (1937); 556; 1 katern
      - familie van echtgenote, 2.3
        - Menukaart van het diner, gehouden ter gelegenheid van het vijftig-jarig huwelijksfeest van Marie Gerard van den Berg van Saparoea en Adriana Theodora Schuurbeque Boeye. In duplo., 1929; 557; 2 stukken
        - Kennisgevingen van het overlijden van Marie Gerard van den Berg van Saparoea († 1936) en Adriana Theodora Schuurbeque Boeye († 1938). Gedrukt., 1936, 1938; 558; 1 omslag
        - Poëziealbum van Adriana Theodora Schuurbeque Boeye, 1868-1871; 559; 1 deeltje
        - Beschrijving van zijn jeugdherinneringen door Johan Lubbert van den Berg van Saparoea (1812-1892), 1875>afschrift van de hand van zijn schoonzoon Florentin Charles Dufour (1824-1901), z.j.; 560; 1 katern
          Van den Berg van Saparoea is de enige overlevende van het gouverneursgezin Van den Berg, dat tijdens de Pattimura-opstand werd omgebracht.
    - Willem Anton Gevers Deynoot (geb. 1906), 3.
      ouders: Dirk Rudolph en Henriette Charlotte van den Berg van Saparoea
      tr. Elisabeth Frederika Geertruida van Blommestein (geb. 1909)
      - Betuigingen van deelneming met het overlijden van Dirk Rudolph Gevers Deynoot, ingekomen bij Willem Anton Gevers Deynoot en zijn drie broers, 1939; 561; 2 stukken
      - Brief van Adriana Theodora Schuurbeque Boeye, gericht aan Willem Anton Gevers Deynoot en haar andere drie kleinzonen, 1931; 562; 1 stuk
  - Tak Gevers Leuven, C.
    - Theodore Gevers Leuven (1801-1869), 1.
      ouders: Arnout Johannes en Louise Elisabeth Parker
      tr. Susanna Sara Elout (1797-1870)
      ouders: Cornelis Theodorus en Henriette Josina van Eybergen
      - Particulier, 1.1
        - Brief, gericht aan Theodore Gevers Leuven en echtgenote, afkomstig van (schoon)moeder Henriette Josina van Eybergen, z.j. (na 1829); 563; 1 stuk
        - Onderhandse akte van verkoop door Theodore Gevers Leuven aan Jeanne Marianne voôte van een huis en erf in de Molenstraat te 's-Gravenhage voor de som van f. 8500,- 1840., 564; 1 stuk
        - Inventaris van de nalatenschap van Peter Gevers Leuven, afkomstig van Theodore Gevers Leuven als mede-erfgenaam. Notarieel afschrift., 1855; 565; 1 deel
      - Familie van echtgenote, 1.2
        - Eigendomsbewijs voor Henriette Josina van Eybergen van een huis aan de Oudegracht te Haarlem, afkomstig uit de nalatenschap van haar zuster Aletta Jacoba van Eybergen, met retroacten; 1848; vanaf 1806; 566; 1 omslag
    - Louisa Petronella Adriana Gevers Leuven (1832-1893), 2.
      ouders: Theodore en Susanna Sara Elout
      tr. Pieter Feyo Onno Sickinge (1824-1883)
      - Akte van scheiding van de nalatenschap van Louisa Petronella Adriana Gevers Leuven. Afschrift., 1894; 567; 1 deel